【裁判字號】    90,易,6
【裁判日期】    900120
【裁判案由】    竊盜
【裁判全文】
臺灣高雄地方法院刑事判決                                九十年度易字第六號
    公  訴  人  臺灣高雄地方法院檢察署檢察官
    被      告  乙○○
右列被告因竊盜案件，經檢察官提起公訴（八十九年度偵字第二六三八八號），本院
判決如左：
    主  文
乙○○竊盜，處有期徒刑貳月，如易科罰金以參佰元折算壹日；又竊盜，處有期徒刑
貳月，如易科罰金以參佰元折算壹日。應執行有期徒刑肆月，如易科罰金以參佰元折
算壹日。
    事  實
一、乙○○於民國八十七年六月九日晚間十一時許，在台中縣沙鹿鎮○○里○○路八
    號前，見丙○○所有車號ＪＡＡ—一七五號重型機車（價值約新台幣一萬五千元
    ）一部停放於該處，無人看守，有機可趁，竟意圖為自己不法之所有而徒手竊取
    之，得手後供作其平日代步之工具。復於八十九年八月三十日下午四時許，在台
    中縣潭子鄉○○村○○路與中山路口，見甲○○○所有車號ＪＷＦ—九六一號重
    型機車停放於該處，竟又另行起意，徒手竊取車號ＪＷＦ—九六一號重型機車之
    車牌，得手後將車號ＪＷＦ—九六一號重型機車之車牌懸掛於車號ＪＡＡ—一七
    五號重型機車上使用。嗣於八十九年十月二十一日上午十時四十分許，乙○○將
    前開懸掛車號ＪＷＦ—九六一號重型機車車牌之車號ＪＡＡ—一七五號重型機車
    出借予不知情之陳忠毅使用（另經不起訴處分），陳忠毅於八十九年十月二十一
    日下午三時四十五分許，騎經高雄縣鳳山市○○路○段三○四之三號前時為警查
    獲。
二、案經高雄縣警察局移請臺灣高雄地方法院檢察署檢察官偵查起訴。
    理  由
一、訊據被告乙○○固坦承有於八十九年十月二十一日上午十時四十分許，將懸掛車
    號ＪＷＦ—九六一號重型機車車牌之車號ＪＡＡ—一七五號重型機車出借予不知
    情之陳忠毅之事實；惟矢口否認有何竊盜之犯行，辯稱：機車跟車牌是在八十七
    年年底，在台中的一位劉姓住戶交給伊的云云。
二、經查，車號ＪＡＡ—一七五號重型機車係被害人丙○○所有，於八十七年六月九
    日晚間十一時許，在台中縣沙鹿鎮○○里○○路八號前遭竊，及車號ＪＷＦ—九
    六一號重型機車係被害人唐陳月雲所有，於八十九年八月三十日下午四時許，在
    台中縣潭子鄉○○村○○路與中山路口，遭人竊盜該車之車牌一面等情，業經被
    害人丙○○、唐陳月雲於警訊中指述歷歷，並有車輛竊盜、車牌遺失資料個別查
    詢報表—查詢車輛認可資料二紙、高雄縣警察局贓物認領收據二紙附卷可稽。被
    告雖以機車及車牌都是台中的劉姓住戶在八十七年底交付的為辯，然車號ＪＷＦ
    —九六一號重型機車之車牌，係於八十九年八月三十日下午四時許，在台中縣潭
    子鄉○○村○○路與中山路口遭人竊取之情，業經被害人唐陳月雲於警訊中指述
    綦詳，並有車輛竊盜、車牌遺失資料個別查詢報表—查詢車輛認可資料一紙可參
    ，是被告所稱該名劉姓住戶交付車牌之時間，車號ＪＷＦ—九六一號重型機車之
    車牌尚未失竊，該名劉姓住戶如何能在失竊前之八十七年年底將車牌交付予被告
    ，顯見被告辯詞之不實，且被告始終未能提供該名劉姓住戶之真實年籍姓名及住
    址供本院查證，益可見被告辯詞之不可採。事證明確，被告犯行均堪認定。
三、核被告乙○○先後二次所為，均係犯刑法第三百二十條第一項之竊盜罪。其先後
    二次竊盜犯行，時間相距在二年以上，顯係基於個別之犯意所為，應予分論併罰
    。爰審酌被告為圖己利，竟先後竊盜他人之機車及車牌，供己作為代步之用，且
    犯後一再否認犯行，未見悔意，惟念其竊盜所得之價值非高，對被害人所生之損
    害尚輕等一切情狀，各量處如主文所示之刑，並定其應執行之刑，復因刑法第四
    十一條已於九十年一月十日修正公布，於九十年一月十二日生效，爰就所宣告之
    刑併予宣告如易科罰金之折算標準。
據上論斷，應依刑事訴訟法第二百九十九條第一項前段，刑法第二條第一項前段、刑
法第三百二十條第一項、第四十一條第一項、第五十一條第五款，罰金罰鍰提高標準
條例第一條前段、第二條，判決如主文。
中      華      民      國    九十      年      一      月     二十     日
                                  臺灣高雄地方法院刑事第七庭
                                      法  官    曾  淑  娟
右正本證明與原本無異。
如不服本判決，應於判決送達後十日內，向本院提出上訴狀。
                                      書記官    陳  恩  如
中      華      民      國    九十      年      一      月     二十     日
附錄本判決論罪之法條：
刑法第三百二十條第一項：
意圖為自己或第三人不法之所有，而竊取他人之動產者，為竊盜罪，處五年以下有期
徒刑、拘役或五百元以下罰金。


司法院資訊處製作；財團法人民間司法改革基金會備份。
